【裁判字號】    88,易,4592
【裁判日期】    890324
【裁判案由】    竊盜等
【裁判全文】
臺灣板橋地方法院刑事判決                        八十八年度易字第四五九二號
    公  訴  人  臺灣板橋地方法院檢察署檢察官
    被      告  乙○○
右列被告因竊盜等案件，經檢察官提起公訴 (八十八年度偵字第一九七九七號），及
移送併案審理（八十九年度偵字第一０七九號），本院判決如左：
    主  文
乙○○連續收受贓物，累犯，處拘役伍拾日，如易科罰金以參佰元折算壹日。
    事  實
一、乙○○於八十二年間因違反麻醉藥品管理條例案件，經台灣台北地方法院判處有
    期徒刑六月，嗣於八十三年七月二十八日執行完畢，又於八十三年間因違反麻醉
    藥品管理條例案件，經台灣台北地方法院判處有期徒刑六月確定，又於八十三年
    間因違反麻醉藥品管理條例案件，經本院判處有期徒刑七月確定，二案合併執行
    於八十五年二月四日縮刑期滿執行完畢，竟不知悔改，竟基於收受贓物之概括犯
    意，於八十八年八月十八日晚間七時許，在台北縣板橋市○○路二０二巷十七弄
    五十八號三樓住處，明知甲○○（未到案，另審理）持有之豬形撲滿一只（內有
    新台幣（下同）三萬餘元）係來源不明之贓物，竟收受甲○○自其中所交付之新
    台幣（以下同）一千元，得手後供己花用；其又基於同一概括犯意，於八十八年
    十月十八日晚間，在台北市○○區○○街二六五號五樓，明知綽號「黑貓」不詳
    姓名女子所持有之林孝桓身分證係來源不明之贓物，竟收受林孝桓身分證，作為
    「黑貓」將來申請行動電話使用。
二、案經台北縣警察局板橋分局移送台灣板橋地方法院檢察署檢察官偵查起訴。
    理  由
一、訊據被告乙○○坦承於右揭時地收受現金一千元及身分證之事實不諱，惟辯稱其
    不知是贓物云云。經查，被告乙○○於警訊坦承：「他（甲○○）有告訴我是在
    附近偷竊而來的，並拿給我一千元花用，我已用在吃喝花費殆盡」等語、「該身
    分證是一名黑貓的女子交給我的，：：叫我至民營通訊公司申請行動電話，再將
    行動電話交給她」等語，又被告乙○○於本院審理時陳稱：「他（甲○○）拿撲
    滿回來，是在我家樓下弄碎的，叫我下來幫他算是否有少錢」等語。又查，同案
    被告甲○○所持有之前揭撲滿（內有現金），係甲○○於八十八年八月十八日凌
    晨二時許，侵入蔡六在台北縣板橋市○○路十七巷四一號二樓住宅竊取得手後，
    持至乙○○住處朋分予乙○○一千元之事實，業據被告甲○○於警訊及偵查中陳
    稱甚明，並據被害人蔡六於警訊中證稱失竊實在。又前揭林孝桓之身分證係林孝
    桓於八十八年一月十五日在台北市萬華區夜巴黎舞廳失竊之事實，業據被害人林
    孝桓於警訊證稱實在，並有林孝桓出具之贓物認領保管收據一紙在卷。依上開調
    查，被告乙○○在其住處當場目睹甲○○持來源不明之撲滿弄碎，並與甲○○共
    同清點數目，焉有不知贓物之理？況被告乙○○於警訊中坦承知悉贓物情節；又
    被告乙○○向不詳姓名綽號「黑貓」之女子收受林孝桓之身分證，該身分證既非
    「黑貓」所有，被告乙○○何以打算持該身分證為「黑貓」申請行動電話？因此
    被告所辯不知贓物云云，無非事後飾卸之詞，不足採信。本件事證明確，被告犯
    行堪以認定。
二、核被告被告乙○○所為，係犯刑法第三百四十九條第一項之收受贓物罪（公訴意
    旨誤載為刑法第三百四十九條第三項）。又被告先後二次收受贓物行為，時間緊
    接，犯罪構成要件相同，顯係出於概括之犯意為之，為連續犯，爰依刑法第五十
    六條之規定以一罪論，並加重其刑。又被告乙○○於八十二年間因違反麻醉藥品
    管理條例案件，經台灣台北地方法院判處有期徒刑六月，嗣於八十三年七月二十
    八日執行完畢，又於八十三年間因違反麻醉藥品管理條例案件，經台灣台北地方
    法院判處有期徒刑六月確定，嗣於八十五年二月四日縮刑期滿執行完畢，又於八
    十三年間因違反麻醉藥品管理條例案件，經本院判處有期徒刑七月確定，嗣於八
    十五年二月四日縮刑期滿執行完畢，有台灣高等法院檢察署刑案紀錄簡覆表一件
    在卷可按，其於五年內再犯本件有期徒刑以上之罪，為累犯，應依法遞加重其刑
    。爰審酌被告犯罪之動機、目的、收受贓物之價值不多、被告之智識程度、品行
    、犯罪後態度等一切情狀，量處如主文所示之刑，並諭知易科罰金之折算標準。
三、又被告自綽號「黑貓」之女子處收受林孝桓之身分證犯行部分，雖未據公訴人起
    訴，但因與已起訴部分，屬裁判上一罪，為本件起訴效力所及，依審判不可分之
    原則，本院自得併予審理。
據上論斷，應依刑事訴訟法第二百九十九條第一項前段、刑法第三百四十九條第一項
、第五十六條、第四十七條、罰金罰鍰提高標準條例第一條前段、第二條，判決如主
文。
本案經檢察官高俊申到庭執行職務。
中      華      民      國    八十九    年      三      月    二十四    日
                                      臺灣板橋地方法院刑事第二庭
                                          法  官  黃  惠  瑛
右正本證明與原本無異。
如不服本判決，應於判決送達後十日內，向本院提出上訴狀。
              書記官  張  志  華
中      華      民      國    八十九    年      三      月    三十一    日
附錄本案論罪科刑法條全文
刑法第三百四十九條
收受贓物者，處三年以下有期徒刑、拘役或五百元以下罰金。
搬運、寄藏、故買贓物或為牙保者，處五年以下有期徒刑、拘役或科或併科一千元以
下罰金。
因贓物變得之財物，以贓物論。


司法院資訊處製作；財團法人民間司法改革基金會備份。
